【裁判字號】    99,交聲,181
【裁判日期】    990416
【裁判案由】    聲明異議
【裁判全文】
臺灣臺南地方法院交通事件裁定     99年度交聲字第181號
移送機關    交通部公路總局嘉義區監理所臺南監理站
異議人即
受處分人    甲○○
上列受處分人因違反道路交通管理處罰條例案件，對於交通部公
路總局嘉義區監理所台南監理站民國99年2月9日所為之裁決處分
（處分案號：嘉監南字第裁74-M00000000號），聲明異議，本院
裁定如下：
    主  文
異議駁回。
      理  由
一、原處分意旨略以：異議人即受處分人徐福順（下稱異議人）
    駕駛其所有車牌號碼051-CAZ號重機車，於民國99年1月9日0
    時11分許，在台南縣歸仁鄉○○○路與大德路口，因有「拒
    絕接受酒精濃度測試之檢定」及「駕照逾期仍駕車」等違規
    行為，遭台南縣警察局歸仁分局警員製單舉發，嗣經交通部
    公路總局嘉義區監理所台南監理（下稱移送機關）以其違規
    事證明確，依道路交通管理處罰條例第22條第1項第7款、第
    35條第4項及第67條第2項（原裁決書漏載）等規定，合計裁
    處異議人罰鍰新臺幣（下同）61,800元，並吊銷駕駛執照，
    3年內禁考等語。
二、本件異議意旨略以：異議人患有高血壓、血管硬化、頸部僵
    硬、顏面神經失調等病，遭舉發當日警方要進行酒測，因顏
    面神經失調不容易吹氣，造成警方誤會不願酒測，為此聲明
    異議，請求撤銷原處分等語。
三、按「汽車駕駛人，駕駛汽車經測試檢定有酒精濃度超過規定
    標準者，處新臺幣15,000元以上60,000元以下罰鍰，並當場
    移置保管該汽車及吊扣其駕駛執照1年；因而肇事致人受傷
    者，並吊扣其駕駛執照2年；致人重傷或死亡者，吊銷其駕
    駛執照，並不得再考領。」、「汽車駕駛人拒絕接受第一項
    測試之檢定者，處新臺幣六萬元罰鍰，並當場移置保管該汽
    車及吊銷駕駛執照；如肇事致人重傷或死亡者，吊銷該駕駛
    執照，並不得再考領。」、「汽車駕駛人，曾依第35條第4
    項前段規定吊銷駕駛執照者，3年內不得考領駕駛執照。」
    道路交通管理處罰條例第35條第1項第1款、第4項、第67條
    第2項分別定有明文。
四、經查：
  (一)異議人於民國（下同）99年1月9日0時11分許駕駛車牌號碼
    051-CAZ號重機車行經台南縣歸仁鄉○○○路與大德路口遭
    員警攔停，有拒絕值勤警員對之實施是否有酒精濃度超過規
    定標準之測試檢定之行為，有台南縣警察局南縣警交字第M0
    0000000號舉發違反道路交通管理事件通知單1紙附卷可參。
  (二)惟異議人固不否認有遭員警攔停一事，然辯稱並無拒絕酒測
    之行為，係因病無法吹氣云云，然經本院依職權勘驗台南縣
    警察局歸仁分局99年3月6日南縣歸警五字第0990003795號函
    檢送舉發員警於上開時、地舉發時所錄製之錄影光碟，發現
    異議人係於99年1月9日0時11分，因值勤警員要求異議人接
    受酒精濃度之測試檢定，異議人卻置之不理，值勤警員仍一
    再好言勸說，直到員警第三次告知異議人要認定異議人之行
    為已構成拒絕酒精濃度之測試檢定，異議人仍不願配合，並
    告訴員警要開單就開單，故員警繼而開立舉發違反道路交通
    管理事件通知單，並當場移置保管異議人所駕駛之車輛，期
    間異議人均無提及有顏面神經失調之一事，有本院99年4月6
    日勘驗筆錄1份在卷可稽，因此，異議人辯稱係因顏面神經
    失調無法吹氣，並無拒絕酒精濃度之測試檢定行為等語，顯
    係詭辯卸責之詞，不足採信。
  (三)另移送機關就異議人駕駛執照逾有效期間仍駕車之違規行為
    ，裁處罰鍰1,8000元部分，異議人並未聲明異議，並不在
    本件審理及撤銷之範圍內，附此敘明。
五、綜上所述，異議人於上揭時、地有拒絕酒精濃度之測試檢定
    之違規行為事實，既堪認定，則移送機關據此並引用道路交
    通管理處罰條例第35條第4項、第67條第2項等規定，裁處異
    議人罰鍰6萬元，並吊銷駕駛執照、3年內不得考領駕駛執照
    ，於法即無不當，從而，本件異議經核並無理由，應予以駁
    回。
六、據上論斷，應依道路交通管理處罰條例第87條第2項、道路
    交通案件處理辦法第19條，裁定如主文。
中    華    民    國    99    年    4     月    16    日
                     交通法庭   法  官   陳淑勤
以上正本證明與原本無異。
如不服本裁定，應於送達後5日內，向本院提出抗告狀。
                                書記官   謝國欽
中    華    民    國    99    年    4     月    19    日

司法院資訊處製作；財團法人民間司法改革基金會備份。
